臺灣高等法院刑事裁定
110年度毒抗字第150號
抗  告  人  
即  被  告  吳勳禹




上列抗告人因違反毒品危害防制條例案件，不服臺灣基隆地方法
院中華民國109年11月25日裁定（109年度毒聲字第728號），提
起抗告，本院裁定如下：
    主  文
抗告駁回。
    理  由
一、原裁定意旨略以：抗告人即被告吳勳禹基於施用第二級毒品
    之犯意，於民國109年1月19日凌晨0時30分許為警採尿前回
    溯96小時內之某時，在不詳地點，以不詳方式，施用第二級
    毒品甲基安非他命1次，嗣於109年1月18日23時20分，在新
    北市○○區○○街000巷00弄00號為警盤查而查獲，雖被告於警
    詢時否認犯行，然經警採尿送驗，由台灣檢驗科技股份有限
    公司分別以酵素免疫分析法及氣相層析質譜儀法交互檢驗，
    確呈安非他命、甲基安非他命陽性反應，是被告施用第二級
    毒品之犯行洵堪認定，又被告本案施用毒品犯行距其最近1
    次因犯施用毒品罪經觀察、勒戒執行完畢釋放之日即105年6
    月27日已逾3年，爰依修正後毒品危害防制條例第20條第3項
    、第1項，以及觀察勒戒處分執行條例第3條第1項等規定，
    裁定令入勒戒處所施以觀察、勒戒等語。
二、抗告意旨略以：伊在路上遭警盤查，於確認身分後，告知伊
    因3年前曾犯毒品危害防制條例之罪遭觀察、勒戒，刻意引
    導伊要回警局進行驗尿，否則將強制帶回，顯然警方違反伊
    意願強行採尿，採尿行為顯已違法，採尿結果應不得作為證
    據使用云云。
三、按犯毒品危害防制條例第10條之罪者，檢察官應聲請法院裁
    定，令被告入勒戒處所觀察、勒戒，其期間不得逾2月。觀
    察、勒戒後，檢察官依據勒戒處所之陳報，認受觀察、勒戒
    人無繼續施用毒品傾向者，應即釋放，並為不起訴之處分；
    認受觀察、勒戒人有繼續施用毒品傾向者，檢察官應聲請法
    院裁定令入戒治處所強制戒治，其期間為6個月以上，至無
    繼續強制戒治之必要為止。但最長不得逾1年。依前項規定
    為觀察、勒戒或強制戒治執行完畢釋放後，3年後再犯第10
    條之罪者，適用前2項之規定。毒品危害防制條例第20條第1
    項、第2項前段、第3項分別定有明文。
四、經查：
　  ㈠被告於前揭時、地為警查獲，經其同意採集尿液送驗結果
      ，確呈安非他命暨甲基安非他命之陽性反應，有台灣檢驗
      科技股份有限公司109年2月11日濫用藥物檢驗報告、警製
      勘察採證同意書、新北市政府警察局受採集尿液檢體人姓
      名及檢體編號對照表可按，上開檢驗係以氣相/液相層析
      質譜儀分析法為確認，出現偽陽性反應之機率極低，該檢
      驗結果當為真實可信，則被告有施用第二級毒品之行為，
      至為明確。又被告於105年間因施用毒品案件，經法院裁
      定送觀察、勒戒後，認無繼續施用毒品之傾向，於105年7
      月8日執行完畢，並由檢察官為不起訴處分確定，此後即
      未曾再受有觀察勒戒、強制戒治或附命戒癮治療之緩起訴
      處分等情，有本院被告前案紀錄表可按。是本件被告施用
      毒品之行為時間，距離前揭觀察、勒戒執行完畢釋放後之
      時間已逾3年，原審依檢察官之聲請，據以裁定觀察、勒
      戒，按上說明，並無違誤。是被告空言否認有施用毒品之
      行為云云，並不足採。
　  ㈡被告雖以前詞指謫本件係違法採集尿液云云。惟依卷附警
      製自願受搜索同意書、搜索扣押筆錄、扣押物品目錄表以
      及勘察採證同意書所載，本件被告雖非毒品管制人口，然
      其於上開時間為警盤查，係自願帶同員警回其上址居所，
      並同意員警進行搜索後，在場扣得毒品、吸食器等施用毒
      品之犯罪事證，員警才對被告進行尿液採集。則員警依執
      行搜索之結果，早已有相當理由認為被告涉及施用毒品犯
      罪，被告才因此同意接受員警之尿液採集，則被告以前詞
      空言指謫員警違反其意願云云，與卷附事證不符，已無足
      取。再者，即令被告拒絕驗尿，員警依前揭搜索結果，既
      可當場查獲被告持有毒品之犯罪事證而可以現行犯當場實
      施逮捕，則依刑事訴訟法第205條之2之規定，仍得強制採
      尿，並無被告所指違背法定程序之情事，故依此衍生之尿
      液檢驗報告等，均有證據能力，自得據以為本件之證據資
      料。
　　㈢被告以前詞指謫原裁定不當，均無理由，是本件抗告，應
      予駁回。
據上論斷，應依刑事訴訟法第412條，裁定如主文。　　　
中　　華　　民　　國　　110 　年　　3 　　月　　9 　　日
     　　　　　　 刑事第十四庭  審判長法　官  黃斯偉
                                      法　官  黎惠萍
                                      法　官  許泰誠 
以上正本證明與原本無異。
不得再抗告。
                                      書記官  朱子勻　
中　　華　　民　　國　　110 　年　　3 　　月　　9 　　日